【裁判字號】    99,易,311
【裁判日期】    990727
【裁判案由】    竊盜
【裁判全文】
臺灣雲林地方法院刑事判決               99年度易字第260號
                                       99年度易字第307號
                                       99年度易字第311號
                                       99年度易字第352號
公  訴  人  臺灣雲林地方法院檢察署檢察官
被      告  甲○○
上列被告因竊盜案件，經檢察官提起公訴（99年度偵字第2011號
、第2016號、第2356號、第2391號）及追加起訴（99年度偵字第
2942號），本院判決如下：
    主  文
甲○○所犯罪名及處罰，詳如附表「所犯罪名及處罰」欄所示，
應執行有期徒刑壹年貳月。
    事  實
一、甲○○分別基於意圖為自己不法所有之犯意，先後多次於附
    表編號1 至11所示犯罪時間、地點，以附表所示之方式，竊
    取如附表編號1 至11所示之人所有或管領之財物。嗣經警方
    獲報，循線查獲上情。
二、案經蔡江泉、陳孟莘、乙○○、丙○○訴由雲林縣警察局虎
    尾分局、北港分局暨嘉義縣警察局朴子分局報告臺灣雲林地
    方法院檢察署檢察官偵查起訴。
    理  由
一、關於證據能力部分：
  (一)按被告以外之人於審判外之言詞或書面陳述，除法律有規定
    者外，不得作為證據，刑事訴訟法第159 條第1 項定有明文
    。惟被告以外之人於偵查中向檢察官所為之陳述，除顯有不
    可信之情況者外，得為證據；被告以外之人於審判外之陳述
    ，雖不符刑事訴訟法第159 條之1 至第159 條之4 規定得為
    證據之情形，而經當事人於審判程序同意作為證據，法院審
    酌該言詞陳述或書面陳述作成時之情況，認為適當者，亦得
    為證據，刑事訴訟法第159 條之1 第2 項及第159 條之5 第
    1 項，分別定有明定。
  (二)經查，乙○○、蕭國華、柯和義之警詢陳述，屬被告以外之
    人於審判外之言詞陳述，因被告不同意作為證據，故不得作
    為本件證據使用。其餘告訴人丙○○、陳孟莘、蔡江泉、被
    害人蔡明奇、吳溪泉、蔡國祥、李國松、王人厚、翁俊雄於
    警詢時之指述、丁有德於警詢時之陳述、張通勝、郭正財、
    許張碧月、吳錦兒於警詢之陳述及檢察官訊問時之證述，乙
    ○○立具之贓物認領保管單1 紙、《牌號：LYI-063 》之車
    籍查詢－基本資料詳細畫面1 紙、《牌號：9490-JK 》之車
    輛尋獲電腦輸入單及被害人蔡明奇立具之贓物認領保管單各
    1 張、《牌號：VH-3530 》之車輛尋獲電腦輸入單及被害人
    吳溪泉立具之贓物認領保管單各1 張、告訴人蔡江泉立具之
    贓物認領保管單1 紙、李國松立具之贓物認領保管單1 紙、
    李國松之99年第1 期作農戶種稻及輪作、休耕申報書1 紙、
    《牌號：RO- 8990》之車籍查詢─基本資料詳細畫面及被害
    人王人厚立具之贓物認領保管單各1 紙、被害人翁俊雄立具
    之贓物認領保管單2 張、被竊瓦斯桶清冊1 張、《牌號：C6
    -2009 》之車輛尋獲電腦輸入單1 張；告訴人丙○○立具之
    贓物認領保管單1 紙、《牌號：GP8-690 》之車籍查詢－基
    本資料詳細畫面1 紙；告訴人陳孟莘立具之贓物認領保管單
    、《牌照號碼：Y6-7272 》失車－唯讀案件基本資料1 紙、
    扣押書1 份等，雖均屬被告甲○○以外之人於審判外之言詞
    或書面陳述，然經被告與檢察官同意作為證據使用，復經本
    院審酌該言詞或書面陳述作成時之情況，亦無不當或有何顯
    不可信之情形，依上開規定，應認均具有證據能力，得作為
    本件證據使用。
二、附表編號2 至6 、8 、9 、11部分之犯罪事實，業據被告坦
    承不諱，核與被害人蔡明奇於99年4 月16日、99年4 月21日
    警詢陳述（雲警港偵字第0991000202號卷，下稱警卷(一)第36
    頁至第39頁）、被害人吳溪泉、蔡國祥於99年4 月15日、於
    99年4 月21日警詢陳述（警卷(一)第27頁至第35頁）、告訴人
    蔡江泉、被害人王人厚於99年4 月22日警詢陳述（警卷(一)第
    40頁至第42頁、第45頁至第47頁）、被害人翁俊雄於99年4
    月21日之警察詢問筆錄（警卷(一)第23頁至第26頁）；告訴人
    丙○○於99年4 月10日警詢陳述（雲警虎偵字第0990005352
    號卷，下稱警卷(四)第4 頁至第5 頁）、告訴人陳孟莘於99年
    4 月17日警詢陳述（嘉朴警偵字第0990081280號卷，下稱警
    卷(二)第6 頁至第7 頁）情節大致相符，復有不知情買受桶裝
    瓦斯之張通勝、郭正財、許張碧月、吳錦兒等人於99年4 月
    21日警詢、於99年4 月22日檢察官訊問時之證述（警卷(一)第
    9 頁至第22頁，臺灣雲林地方法院檢察署99年度偵字第2011
    號卷，下稱偵查卷(一)第14頁至第15頁）、目擊者丁有德於99
    年4 月10日警詢陳述（警卷(四)第6 頁至第8 頁）及經指認之
    照片1 張（警卷(四)第11頁）可佐。此外，並有《牌號：9490
    -JK 》之車輛尋獲電腦輸入單及被害人蔡明奇立具之贓物認
    領保管單各1 張（警卷(一)第64頁至第65頁）、《牌號：VH-
    3530》之車輛尋獲電腦輸入單及被害人吳溪泉立具之贓物認
    領保管單各1 張（警卷(一)第73頁至第74頁）、告訴人蔡江泉
    立具之贓物認領保管單1 紙（警卷(一)第70頁）、《牌號：RO
    -8990 》之車籍查詢─基本資料詳細畫面及被害人王人厚立
    具之贓物認領保管單各1 紙（警卷(一)第62頁至第63頁）、被
    害人翁俊雄立具之贓物認領保管單2 張、被竊瓦斯桶清冊1
    張、《牌號：C6-2009 》之車輛尋獲電腦輸入單1 張（警卷
    (一)第66頁至第69頁）、刑案現場相片35張（警卷(一)第83頁至
    第99頁、第106 頁）；告訴人丙○○立具之贓物認領保管單
    1 紙（警卷(四)第9 頁）、《牌號：GP8-690 》之車籍查詢－
    基本資料詳細畫面1 紙（警卷(四)第19頁）、刑案現場照片14
    張（警卷(四)第12頁至第18頁）；告訴人陳孟莘立具之贓物認
    領保管單（警卷(二)第16頁）、《牌照號碼：Y6-7272 》失車
    －唯讀案件基本資料1 紙（警卷(二)第17頁）、刑案現場照片
    6 張（警卷(二)第12頁至第14頁）、扣押書1 份（警卷(二)第15
    頁）在卷可佐，及扣案鑰匙3 支可為佐證，是被告上開自白
    核與事實相符，應堪予採信，上開部分之犯罪事實，均堪認
    定。惟被告卻矢口否認有何加重竊盜之犯行（附表編號1 、
    7 、10部分），並辯稱：
  (一)附表編號1 之部分（竊取乙○○之車內煙灰缸及金錢）：其
    當時只是前往上開地點找尋仇人吳佑明，其在機車旁邊，乙
    ○○等人就衝出來圍毆，其是因乙○○等人誣賴其偷竊財物
    ，並說若不歸還，便要與朋友再次毆打，所以才將身上的錢
    掏出來給乙○○，照片是在派出所時才照的，實際上其沒有
    偷竊乙○○自小貨車上之車用煙灰缸及金錢云云。
  (二)附表編號7 、10部分（竊取李國松之電纜線）：其於99年4
    月19日有大量服用安眠藥，有去急診，所以那2 天意識不清
    ，有做的都會承認，但於同年月21日協同員警在番溝農場查
    獲之經焚燒之電纜線一批，不是其去偷剪的；雖然在該農場
    一併查獲之小鐵條及紅色延長線（附表編號8 部分）是其竊
    取無誤，然係因騎乘機車過程中跌倒，故將那些東西就丟在
    番溝里某間廟的附近地上，是否為別人拾獲而一併拿去農場
    焚燒，其並不知情云云。
三、經查：
  (一)附表編號1 部分，被告確實持有兇器竊取乙○○之財物：
    1.被告於99年3 月31日凌晨0 時5 分許，騎乘車牌號碼LYI-
      063 號機車至雲林縣元長鄉○○村○○路24號前時，在告
      訴人乙○○所有車牌號碼S5-1203 號自小貨車附近徘徊，
      遭乙○○等人發覺而受質問後，被告有交出身上之金錢，
      並前往派出所接受調查；嗣後車用煙灰缸及硬幣、紙鈔等
      物，歸還乙○○等情，有告訴人乙○○於99年7 月13日本
      院審理時具結證述明確（99年度易字第311 號卷第26頁背
      面至第30頁），並有乙○○立具之贓物認領保管單1 紙（
      雲警虎偵字第0990004695號卷，下稱警卷(三)第15頁）、《
      牌號：LYI- 063》之車籍查詢－基本資料詳細畫面1 紙（
      警卷(三)第17頁）與刑案現場照片6 張（警卷(三)第18頁至第
      20頁）在卷可稽，復為被告所不否認，應可認定。
    2.證人即告訴人乙○○於99年7 月13日本院審理時具結證稱
      ：在99年3 月31日凌晨5 分許，其駕駛之車牌號碼S5-
      1203號自小貨車是停在雲林縣元長鄉○○村○○路24號前
      ，當時其在朋友家泡茶，出來的時候，剛好看見被告將車
      門打開，人在裡面拿東西，其問被告說「你是不是偷我的
      錢」，被告回答沒有，就走到停在一旁之機車，坐上機車
      想要離開，當時現場的人就將被告圍起來，有人把被告機
      車鑰匙拔走，其就看見貨車內裝錢的煙灰缸在被告的機車
      踏板處。而煙灰缸裡面有放錢、放硬幣，原本還有2 張
      100 元的紙鈔，經其向被告詢問2 張100 元的紙鈔在何處
      ，被告才從身上拿出來，且因車內煙灰缸硬幣已經裝滿了
      ，其還有在車上另1 個小盒子內裝硬幣，硬幣也不見了，
      所以才從被告身上搜出硬幣，金錢總額是警察計算得知等
      語（99年度易字第311 號卷第26頁背面至第29頁）。證人
      乙○○與被告並無仇隙，當無特地誣陷被告之動機與必要
      ，又其關於發現及查獲被告過程，均已證述詳實明確，復
      有上開證據可為佐證，應認與事實相符，而得採信。
    3.被告辯稱：係到告訴人喝酒的那間房屋找仇人吳佑明，其
      在機車旁邊，乙○○等人就衝出來圍毆，是乙○○等人誣
      賴其偷竊財物云云。然查，若被告並未接近告訴人之車子
      ，僅單純坐在自己機車上，現場也沒有煙灰缸及硬幣等物
      ，告訴人乙○○等人為何會質問被告、圍住被告？甚至誣
      指被告竊盜？雖被告稱是要至該處找仇人吳佑明，應是吳
      佑明告訴乙○○等人。惟上開雲林縣元長鄉○○村○○路
      24號為「柯和義」之住處，此有柯和義警詢調查筆錄所載
      住址（警卷(三)第13頁）可資為證，並非被告所稱吳佑明之
      住處；其次，被告於99年3 月31日警詢時亦陳稱：「當場
      有乙○○、蕭國華、一位住合和村姓柯的人、另兩人我不
      認識。」等語（警卷(三)第3 頁），既然被告亦供陳吳佑明
      並未在現場，現場何人知悉被告，及被告與吳佑明間之糾
      紛，進而動手打人，甚至設局誣陷被告？是被告至上開地
      點是否真是找尋仇人吳佑明，顯有可疑，故其前開所辯，
      顯不足採。益徵被告於上開地點，確實為竊盜告訴人乙○
      ○車上財物無疑。
    4.另外，被告供稱小貨車之照片與腳踏板上放有煙灰缸之機
      車等照片是在派出所才照的等語，此情亦為告訴人乙○○
      所不否認（99年度易字第311 號卷第30頁），而被告行竊
      即遭發覺過程，已經告訴人乙○○上開證述明確，其並無
      特地為入被告於罪，而不實證述照片拍攝地點之情。若非
      被告實際開啟告訴人乙○○車門，並竊取上開車內煙灰缸
      及金錢，告訴人乙○○無從虛構上開情節，甚至特意拿出
      車內煙灰缸及金錢陷害被告。是無法僅以上開照片係於派
      出所拍攝，則可反推被告並無行竊，而為有利於被告之認
      定。
    5.扣案黃色之螺絲起子1 支，被告稱係其家人所有，當時前
      往元長鄉○○村○○路24號案發現場，有放於機車置物箱
      攜帶至現場等語（警卷(三)第2 頁），另告訴人乙○○於99
      年7 月13日本院審理時證述：其自小貨車之車門鎖並未遭
      毀損，但引擎鑰匙孔確實有遭被告持用上開螺絲起子弄壞
      ，其當時有看到被告手上拿著1 支螺絲起子等語（99年度
      易字第311 號卷第30頁），並有上開黃色螺絲起子1 支扣
      案照片1 張（警卷(三)第20頁）可為佐證，是確實有上開兇
      器之存在，且經被告攜帶至行竊現場無疑，雖因上開證人
      乙○○證述，車門鑰匙鎖並無毀損，尚無法認定被告持用
      上開螺絲起子行竊財物，然攜帶螺絲起子此種具有危險性
      之兇器，並不以攜帶之初有行兇之意圖為必要，規定意旨
      主要著眼於對人之生命、身體、安全所構成之威脅，是被
      告上開行為，仍應構成攜帶兇器加重竊盜罪。
  (二)附表編號7 、10部分，係被告持用兇器竊取李國松之電纜線
    ：
    1.被害人李國松位於雲林縣北港鎮○○里○○段940 地號及
      大北段932 地號農地，分別於99年4 月19日凌晨某時、於
      99年4 月20日凌晨某時，遭竊取電纜線共10公尺，發現於
      雲林縣北港鎮番溝里番溝農場內焚燒，已經被害人李國松
      領回等情，經被害人李國松於99年4 月22日警詢指述（警
      卷(一)第43頁至第44頁）明確，復有李國松立具之贓物認領
      保管單1 紙（警卷(一)第71頁）、李國松之99年第1 期作農
      戶種稻及輪作、休耕申報書1 紙（警卷(一)第72頁）、現場
      照片16張（警卷(一)第96頁至第103 頁）在卷可參，應可認
      定。
    2.被告坦承有於99年4 月19日凌晨4 時30分許，至雲林縣北
      港鎮番溝里番溝173 號前之蔡江泉所停放之HX-9841 號自
      小貨車上，以徒手方式竊取告訴人蔡江泉所有之小鐵條15
      公斤及延長線1 捲得逞（即附表編號8 部分犯行）。上開
      被告所竊得之物品，與被害人李國松遭竊之電纜線一同置
      於番溝里番溝農場內焚燒，有現場照片8 張（警卷(一)第96
      頁至第98頁）可為佐證，足認上開小鐵條15公斤、紅色延
      長線及電纜線等，應係由同一人所竊取放置、焚燒。而被
      告雖辯稱：小鐵條及紅色延長線（附表編號8 部分）是其
      竊取無誤，然係因騎乘機車過程中跌倒，故將那些東西就
      丟在番溝里某間廟的附近地上云云。然被害人李國松之電
      纜線係分別於99年4 月19日凌晨某時在番溝里番溝段940
      地號農地與於99年4 月20日凌晨某時在大北段932 地號農
      地遭竊取，而被告於4 月19日凌晨4 時30分於番溝里番溝
      173 號前竊取上開小鐵條及延長線等物（附表編號8 部分
      ）後，又於99年4 月20日凌晨某時在番溝里番溝35號旁，
      竊取告訴人王人厚之RO-8990 號自小貨車（附表編號9 之
      部分），上開各地均有地緣關係；又被告於4 月19日、20
      日密接之時間內接連行竊，其所竊得之小鐵條及延長線等
      物，因任意丟棄，而恰巧遭於19、20日不同時間竊取被害
      人李國松電纜線之人拾得，一併放於上開番溝農場內焚燒
      之情，殊難想像。
    3.再者，被告甲○○於99年4 月22日警詢時供陳：「（問：
      另你帶警方前往北港鎮番溝里番溝農場內取獲電纜線一批
      （燃燒塑膠外皮中）及搭帳棚用之插梢一袋及掛勾一條，
      你如何得來請詳述？）有些是在農田偷剪馬達的電纜線，
      一部分是從無人居住之房屋所剪的，均在本月份偷剪的時
      間地點有些記得有些忘記了，我所竊搭帳棚用之插梢一袋
      及掛勾一條我只記得在北港鎮番溝里附近所竊（當時我已
      吃安眠藥），經警方查知我所竊之插梢一袋及掛勾一條及
      未燒完之電纜線一捆（計價值新臺幣〈下同〉5000元）係
      被害人蔡江泉於4 月19日凌晨許在北港鎮番溝里番溝173
      號HX-9841 號自小貨車上竊得。」、「（問：經被害人李
      國松當場指認，你在番溝里番溝農場內取獲電纜線一批（
      燃燒塑膠外皮中）一部分係他所失竊之農田馬達電纜線，
      你是否記得於何時何地竊取的？）應是我所竊取得沒錯，
      經警方告知地點是在番溝里番溝段00000000地號及大北段
      00000000地號，我都是用自備之虎頭鉗剪斷竊取的。」、
      「（問：你竊電纜線作何用途？你做案用之工具虎頭鉗放
      置在何處？）我要變賣金錢花用，虎頭鉗我已忘記丟在何
      處。」等語（警卷(一)第7 頁）；且於同日檢察官訊問時，
      亦坦承竊取被害人李國松電纜線之犯行（偵查卷(一)第10頁
      ），與被告所稱服用藥物時間已相隔2 日，當無意識不清
      ，而胡亂認罪之情形。此外，係因被告帶同偵辦員警前往
      ，才能知悉上開焚燒電纜線之現場，是被告上開供述，足
      證確實係其攜帶兇器虎頭鉗前往被害人李國松番溝里番溝
      段940 地號及大北段932 地號竊取電纜線無疑。
    4.被告又辯稱：其於99年4 月19日有大量服用安眠藥，同日
      去急診，所以那2 天意識不清等語，並提出佛教慈濟綜合
      醫院大林醫院醫療診斷證明書1 份（99年度易字第206 號
      卷第38頁）作為佐證。然觀上開診證明書所載，「病患因
      上述原因（按：藥物過量、精神分裂症、酒癮）於99年4
      月19日19時28分至本院急診求助，經醫師診治後會診身心
      科醫師，於當日20時40分因病患堅持辦理自動離院」等語
      ，被告當日仍堅持離院，且目擊被告行竊之被害人蔡江泉
      （附表編號8 部分）於99年4 月22日警詢時陳稱：「一名
      男子從我車上偷了一些東西，然後騎上一部紅色的機車迅
      速離去，我要追趕已來不及」等語（警卷(一)第46頁）。是
      被告於4 月19日服用藥物後，於4 月19日凌晨時尚能騎乘
      機車外出，知悉行竊遭人發覺應迅速離開，又於19日、20
      日另外犯下3 起案件，可徵被告於案發當時之精神狀況，
      應未達到難以辨識其行為違法或依其辨識而行為的能力下
      降之狀態，無法適用刑法第19條第2 項規定減輕其刑。
  (三)綜上，本件事證明確，被告前開犯行，均堪以認定，應依法
    論科。
四、論罪科刑：
  (一)按攜帶兇器加重竊盜罪所謂之兇器，其種類並無限制，凡客
    觀上足對人之生命、身體、安全構成威脅，具有危險性之兇
    器均屬之，且祇須行竊時攜帶此種具有危險性之兇器為已足
    ，並不以攜帶之初有行兇之意圖為必要，最高法院79年臺上
    字第5253號著有判例可資參照。是本件被告於附表編號7 、
    10部分行竊時攜帶老虎鉗1 支，持以將電纜線剪斷使用，附
    表編號1 部分行竊時攜帶螺絲起子1 支，於竊取告訴人乙○
    ○之金錢財物時攜至現場，然均屬質地堅硬之物，不以攜帶
    之初有行兇之意圖為必要，若上開物品如持以攻擊或抵抗，
    確足以對人之身體、生命構成威脅，客觀上具有危險性，應
    屬兇器無疑。故核被告如附表編號1 、7 、10部分所為，均
    係犯刑法第321 條第1 項第3 款之攜帶兇器加重竊盜罪；附
    表編號2 至6 、8 、9 、11部分所為，均係犯同法第320 條
    第1 項之竊盜罪。
  (二)公訴意旨認附表編號1 之部分，係構成刑法第320 條第1 項
    之竊盜罪，容有誤會，然起訴之基本社會事實同一，並經本
    院審理時，告知被告變更後適用之法條，爰依刑事訴訟法第
    300 條規定予以變更起訴法條。另99年度易字第307 號起訴
    書所載被害人「陳孟華」為誤載，正確為「陳孟莘」；99年
    度易字第311 號起訴書所載犯罪事實(二)農田地號為「元內村
    」為誤載，正確為「山內村」，均更正如附表所示。
  (三)被告所犯上開11罪間，犯意、行為各別，應予分論併罰。
  (四)爰審酌被告前有竊盜紀錄，經檢察官為緩起訴處分，此有臺
    灣高等法院被告前案紀錄表1 份附卷可參，被告四肢健全具
    謀生能力，現正處於緩起訴期間，不知多加警惕，竟因缺錢
    花用為圖己利，多次隨意竊取他人之自小客（貨）車多部、
    放置於車上之金錢、桶裝瓦斯、空氣壓縮機、電鑽、小鐵條
    、延長線等物品及農田之電纜線等物，均造成告訴人蔡江泉
    、陳孟莘、乙○○、丙○○與被害人翁俊雄、吳溪泉、蔡國
    祥、蔡明奇、王人厚、李國松等人之損失，誠屬不該，然考
    量被告患有精神疾病，為中度精神障礙者，又曾經有燒傷重
    大傷病等紀錄，有佛教慈濟綜合醫院診斷證明書3 份、中華
    民國身心障礙手冊、重大傷病免自行部分負擔證明卡各1 份
    （99年度易字第307 號卷第21頁，99年度易字第206 號卷第
    37頁至第39頁）可為佐證，犯後坦承大部分之犯行，態度尚
    可，及所竊取之贓物多已返還上開被害人或告訴人，且被害
    人翁俊雄、吳溪泉、蔡國祥、蔡明奇、王人厚、李國松等表
    示不要提出告訴之犯罪動機、手段、目的、所生損害等一切
    情狀，分別量處如附表「所犯罪名及處刑欄」所示之刑，並
    定其應執行之刑，如主文所示。
  (五)另公訴意旨以被告先後多次竊盜犯行，認被告具有犯竊盜罪
    罪之習慣，而聲請諭知令被告於刑之執行前令入勞動場所強
    制工作。惟查被告固於99年間曾因竊盜犯行，經檢察官為緩
    起訴處分確定，然僅有該次紀錄，於附表所示99年3 月、4
    月間再次為本件多起竊盜犯行，竊得物品均已尋獲返還告訴
    人蔡江泉、陳孟莘、乙○○、丙○○、被害人翁俊雄、吳溪
    泉、蔡國祥、蔡明奇、王人厚、李國松等人，多數被害人亦
    不願追究，犯罪情節亦均非嚴重，又被告患有精神疾病，雖
    犯罪時並未到達難以辨識其行為違法或依其辨識而行為的能
    力下降之狀態，亦難認被告已有犯罪之習慣，故本院認諭知
    1 年2 月之有期徒刑刑罰，已足達警惕被告之目的，尚無令
    被告入勞動場所強制工作之必要，併此敘明。
  (六)被告雖以其所有之老虎鉗1 支竊取電纜線，係供犯罪所用之
    物，然上開物品並未扣案，被告於偵訊時供陳上開物品已丟
    棄不知去向等語（警卷(一)第7 頁），雖無證據證明老虎鉗1
    支尚存在而未滅失，為免日後執行困難，不為沒收之諭知；
    又扣案黃色之螺絲起子1 支，被告於警詢時供稱為被告家人
    所有，經被告攜至行竊乙○○財物之現場，惟無沒收之必要
    ；另扣案被告所有之自備鑰匙3 支，其中1 支鑰匙係供被告
    竊取附表編號6 部分陳孟莘之自小客車使用，但被告無法特
    定為哪1 支鑰匙，並於本院審理時表示願意拋棄等語（99年
    度易字第206 號卷第61頁），故均不為沒收之諭知，附此敘
    明。
五、據上論斷，應依刑事訴訟法第299 條第1 項前段、第300 條
    ，刑法第320 條第1 項、第321 條第1 項第3 款、第51條第
    5 款，刑法施行法第1 條之1 ，判決如主文。
本案經檢察官陳詠薇到庭執行職務
中    華    民    國    99    年    7     月    27    日
            刑事第三庭    審判長法  官  林輝煌
                                法  官  張文俊
                                法  官  蕭雅毓
以上正本證明與原本無異。
如不服本判決應於收受判決後10日內向本院提出上訴書狀，並應
敘述具體理由；其未敘述上訴理由者，應於上訴期間屆滿後20日
內向本院補提理由書（均須按他造當事人之人數附繕本）。「切
勿逕送上級法院」。
                                書記官  鍾宜津
中    華    民    國    99    年    7     月    27    日
附錄論罪科刑條文全文：
中華民國刑法第320條（普通竊盜罪、竊佔罪）
意圖為自己或第三人不法之所有，而竊取他人之動產者，為竊盜
罪，處5 年以下有期徒刑、拘役或5 百元以下罰金。
意圖為自己或第三人不法之利益，而竊佔他人之不動產者，依前
項之規定處斷。
前二項之未遂犯罰之。
中華民國刑法第321條（加重竊盜罪）
犯竊盜罪而有左列情形之一者，處6 月以上、5 年以下有期徒刑
：
一、於夜間侵入住宅或有人居住之建築物、船艦或隱匿其內而犯
    之者。
二、毀越門扇、牆垣或其他安全設備而犯之者。
三、攜帶兇器而犯之者。
四、結夥三人以上而犯之者。
五、乘火災、水災或其他災害之際而犯之者。
六、在車站或埠頭而犯之者。
前項之未遂犯罰之。
【附表】
 ┌───┬───┬────┬────┬─────┬─────┬───────┐
 │編號  │被害人│犯罪時間│犯罪地點│竊取方式  │  偷竊物品│所犯罪名及處罰│
 ├───┼───┼────┼────┼─────┼─────┼───────┤
 │ 1    │乙○○│99年3 月│雲林縣元│攜帶客觀上│新臺幣100 │甲○○攜帶兇器│
 │99年度│      │31日0 時│長鄉合和│足供兇器使│元紙鈔2 張│竊盜，處有期徒│
 │易字第│      │5 分許  │村南和路│用之螺絲起│、50元硬幣│刑陸月。      │
 │311 號│      │        │24號前之│子1 支到場│9 個、10元│              │
 │犯罪事│      │        │S5-1203 │，然以不詳│硬幣29個、│              │
 │實(一)  │      │        │號自小貨│方式竊取  │5 元硬幣44│              │
 │      │      │        │車      │          │個、1 元硬│              │
 │      │      │        │        │          │幣30個，共│              │
 │      │      │        │        │          │計1190元（│              │
 │      │      │        │        │          │尋獲贓物）│              │
 ├───┼───┼────┼────┼─────┼─────┼───────┤
 │ 2    │丙○○│99年4 月│雲林縣元│徒手竊取  │抽水馬達電│甲○○竊盜，處│
 │99年度│      │2 日11時│長鄉山內│          │線約12公尺│有期徒刑肆月。│
 │易字第│      │23分    │村青山段│          │（尋獲贓物│              │
 │311 號│      │        │405 地號│          │）        │              │
 │犯罪事│      │        │農田旁  │          │          │              │
 │實(二)  │      │        │        │          │          │              │
 ├───┼───┼────┼────┼─────┼─────┼───────┤
 │ 3    │蔡明奇│99年4 月│雲林縣北│以自備之鑰│9490-JK 號│甲○○竊盜，處│
 │99年度│      │15日凌晨│港鎮溝皂│匙（未扣案│自小客車（│有期徒刑肆月。│
 │易字第│      │某時許  │里溝皂路│）竊取    │價值約6 萬│              │
 │260 號│      │        │81號道路│          │元，尋獲贓│              │
 │犯罪事│      │        │旁      │          │物）      │              │
 │實(二)  │      │        │        │          │          │              │
 ├───┼───┼────┼────┼─────┼─────┼───────┤
 │ 4    │吳溪泉│99年4 月│雲林縣北│同上      │VH-3530 號│甲○○竊盜，處│
 │99年度│      │15日凌晨│港鎮彰樹│          │自小客車（│有期徒刑貳月。│
 │易字第│      │某時許  │里文仁路│          │價值約1 萬│              │
 │260 號│      │        │438 號後│          │元，尋獲贓│              │
 │犯罪事│      │        │方      │          │物）      │              │
 │實(二)  │      │        │        │          │          │              │
 ├───┼───┼────┼────┼─────┼─────┼───────┤
 │ 5    │蔡國祥│99年4 月│雲林縣北│同上      │CF-1148 號│甲○○竊盜，處│
 │99年度│      │15日凌晨│港鎮溝皂│          │自小客貨車│有期徒刑月。│
 │易字第│      │某時許  │里溝皂路│          │（價值約2 │              │
 │260 號│      │        │124 號道│          │萬5000 元 │              │
 │犯罪事│      │        │旁      │          │，尋獲贓物│              │
 │實(二)  │      │        │        │          │）        │              │
 ├───┼───┼────┼────┼─────┼─────┼───────┤
 │ 6    │陳孟莘│99年4 月│雲林縣北│以自備之鑰│Y6-7272 號│甲○○竊盜，處│
 │99年度│（車主│16日1時 │港鎮華勝│匙（於本案│自小客車（│有期徒刑肆月。│
 │易字第│：陳英│30分許  │路458 號│查扣）竊取│被告竊取該│              │
 │307 號│元）  │        │旁空地  │          │車輛後與他│              │
 │      │      │        │        │          │人發生車禍│              │
 │      │      │        │        │          │，尋獲贓物│              │
 │      │      │        │        │          │）        │              │
 ├───┼───┼────┼────┼─────┼─────┼───────┤
 │ 7    │李國松│99年4 月│雲林縣北│以客觀上足│抽水馬達電│甲○○攜帶兇器│
 │99年度│      │19日凌晨│港鎮大北│供兇器使用│線約4 公尺│竊盜，處有期徒│
 │易字第│      │某時許  │段093200│之虎頭鉗1 │（尋獲贓物│刑柒月。      │
 │352 號│      │        │00地號農│支（未扣案│）        │              │
 │      │      │        │田內    │）竊取    │          │              │
 ├───┼───┼────┼────┼─────┼─────┼───────┤
 │ 8    │蔡江泉│99年4 月│雲林縣北│徒手竊取  │小鐵條約15│甲○○竊盜，處│
 │99年度│      │19日凌晨│港鎮番溝│          │公斤及延長│有期徒刑月。│
 │易字第│      │4時30 分│里番溝  │          │線1 捲（價│              │
 │260 號│      │許      │173號前 │          │值約5000元│              │
 │犯罪事│      │        │之HX-   │          │，尋獲贓物│              │
 │實(三)  │      │        │9841號自│          │）        │              │
 │      │      │        │小貨車  │          │          │              │
 ├───┼───┼────┼────┼─────┼─────┼───────┤
 │ 9    │王人厚│99年4 月│雲林縣北│以自備之鑰│RO-8990 號│甲○○竊盜，處│
 │99年度│（車主│20日凌晨│港鎮番溝│匙（未扣案│自小貨車（│有期徒刑肆月。│
 │易字第│：蔡銘│某時許  │里番溝35│）竊取    │價值約7 萬│              │
 │260 號│峰）  │        │號旁    │          │元，尋獲贓│              │
 │犯罪事│      │        │        │          │物）      │              │
 │實(四)  │      │        │        │          │          │              │
 ├───┼───┼────┼────┼─────┼─────┼───────┤
 │ 10   │李國松│99年4 月│雲林縣北│以客觀上足│抽水馬達電│甲○○攜帶兇器│
 │99年度│      │20日凌晨│港鎮番溝│供兇器使用│線約6 公尺│竊盜，處有期徒│
 │易字第│      │某時許  │段009400│之虎頭鉗1 │（尋獲贓物│刑柒月。      │
 │260 號│      │        │00地號農│支（未扣案│）        │              │
 │犯罪事│      │        │田內    │）竊取    │          │              │
 │實(五)  │      │        │        │          │          │              │
 ├───┼───┼────┼────┼─────┼─────┼───────┤
 │ 11   │翁俊雄│99年4 月│雲林縣北│以自備之鑰│1.C6-2009 │甲○○竊盜，處│
 │99年度│      │21日上午│港鎮番溝│匙（未扣案│  號自小貨│有期徒刑伍月。│
 │易字第│      │4、5時許│里田溝  │）竊取自小│  車      │              │
 │260 號│      │        │74-9號之│貨車及連同│2.空氣壓縮│              │
 │犯罪事│      │        │「永祥瓦│車上所載之│  機1 臺  │              │
 │實(一)  │      │        │斯行」  │物，並將上│3.電鑽1 臺│              │
 │      │      │        │        │開瓦斯桶於│4.砂輪機1 │              │
 │      │      │        │        │當日上午7 │  臺      │              │
 │      │      │        │        │至9時許， │5.瓦斯調整│              │
 │      │      │        │        │分別販售予│  器2 個  │              │
 │      │      │        │        │不知情之張│6.瓦斯桶20│              │
 │      │      │        │        │通勝、郭正│  公斤裝8 │              │
 │      │      │        │        │財、許張碧│  桶、10公│              │
 │      │      │        │        │月及吳錦兒│  斤裝1桶 │              │
 │      │      │        │        │等人      │  及4 公斤│              │
 │      │      │        │        │          │  裝1 桶。│              │
 │      │      │        │        │          │（價值約1 │              │
 │      │      │        │        │          │萬1150元，│              │
 │      │      │        │        │          │尋獲贓物）│              │
 └───┴───┴────┴────┴─────┴─────┴───────┘

司法院資訊處製作；財團法人民間司法改革基金會備份。
